# 关于自创无形资产

提问人：wang444888 时间：2020-10-28 11:06:00
请问陈版，如果一个企业以无形资产投资入股，但是这个无形资产是自创的，之前也未资本化，这个企业出具了评估报告，那无形资产入账价值如何确定，还有会计处理怎么做？能否贷方计入资本公积？

回答人：chenyiwei
可以参考：《瑞华研究 2010 ～ 2019 汇编》之“问题1-2-15（以非货币性资产出资设立子公司或对子公司增资的问题——以账面价值为零的无形资产出资）”。
对被投资方而言，其会计处理取决于该项无形资产是否属于一项“业务”的一部分，还是一项单独的资产。如果构成“业务”的，还需要考虑构成同一控制下合并还是非同一控制下合并。如果不构成业务的，则按各方股东协商确定的价值（可能以评估值为基础）入账，相应增加实收资本和资本公积。